【裁判字號】    89,易,4914
【裁判日期】    891206
【裁判案由】    贓物
【裁判全文】
臺灣高雄地方法院刑事判決                        八十九年度易字第四九一四號
    公  訴  人  臺灣高雄地方法院檢察署檢察官
    被      告  乙○○
右列被告因贓物案件，經檢察官提起公訴（八十九年度偵字第一一六四○號），本院
判決如左：
    主  文
乙○○故買贓物，處拘役伍拾日。緩刑貳年。
    事  實
一、乙○○明知某年籍姓名不詳綽號「阿通」之成年男子所持有台鈴牌重型機車之機
    車車身外殼、儀表板及坐墊係來路不明之贓物（為甲○○所有車號ＸＫＱ—八八
    六號重型機車所屬零件，車號ＸＫＱ—八八六號重型機車於民國八十九年五月十
    四日上午八時許，在高雄市旗津區○○○路一０八巷三十四號前失竊），竟於八
    十九年五月十七日凌晨二時許，在高雄縣鳳山市五甲地區之「享溫馨ＫＴＶ」前
    ，以顯低於市價之新台幣（下同）二千元，向該名綽號「阿通」之成年男子購入
    ，並將之安裝於車號ＷＢＴ—九五三號重型機車上使用。嗣於八十九年五月二十
    一日下午五時許，乙○○將車號ＷＢＴ—九五三號重型機車停放於高雄市旗津區
    ○○○路一三五號前時，為甲○○發覺該車上之車身外殼、儀表板、坐墊均為其
    所失竊車號ＸＫＱ—八八六號重型機車上所屬之零件而報警查獲。
二、案經高雄市政府警察局鼓山分局移送臺灣高雄地方法院檢察署檢察官偵查起訴。
    理  由
一、訊據被告乙○○固坦承於八十九年五月十七日凌晨二時許，在高雄縣鳳山市五甲
    地區「享溫馨ＫＴＶ」前，以二千元之代價，向綽號「阿通」之成年男子購入台
    鈴牌重型機車之車身外殼、儀表板及坐墊之事實，惟矢口否認有何故買贓物之犯
    行，辯稱：伊不知道「阿通」賣給他的車身外殼、儀表板、坐墊是贓物云云。
二、經查：
  (一)車號ＸＫＱ—八八六號重型機車，為被害人甲○○所有，於八十九年五月十四日
    上午八時許，在高雄市旗津區○○○路一０八巷三十四號前失竊，而被告所有停
    放於高雄市旗津區○○○路一三五號前之車號ＷＢＴ—九五三號重型機車，其上
    安裝之車身外殼、儀表板、坐墊均屬車號ＸＫＱ—八八六號重型機車所有等情，
    業經被害人甲○○指述綦詳，並有機器腳踏車新領牌照登記書、高雄市政府警察
    局鼓山分局車輛協尋車牌遺失電腦輸入單、贓物認領保管單各一紙附卷可稽，是
    被告自綽號「阿通」處購買之機車車身外殼、儀表板、坐墊均屬贓物一情，應堪
    認定。
  (二)又被告雖辯稱不知向「阿通」購買之機車車身外殼、儀表板、坐墊均為贓物，然
    被告係於八十九年五月十四日凌晨二時許，在高雄縣鳳山市五甲地區之「享溫馨
    ＫＴＶ」前，向綽號「阿通」之成年男子購入機車車身外殼、儀表板及坐墊等節
    ，為被告所不爭執，顯見被告購買前開機車車身外殼、儀表板、坐墊之時間、地
    點，已非一般正常交易之時間及場所，且被告亦自承僅知該名男子綽號為「阿通
    」，並不知其真實姓名，亦無聯絡該名「阿通」之方式，益見被告與綽號「阿通
    」之成年男子間並無何特殊情誼，二人間當無任何信賴之基礎可言，被告自不熟
    識之人處收受機車零件，更應謹慎其來源始為正當，惟被告竟於非屬正常交易之
    時間及地點，向僅知綽號之人購買機車零件，又未要求該名「阿通」之人提供相
    關之車籍資料供其查證，顯與一般交易常情有悖；輔以被告自承：「（為何要向
    「阿通」買？）剛好唱完歌遇到，比較便宜。」、「（他賣你多少？）二千元。
    」、「（一般市價是多少？）五、六千元。」（見本院八十九年十一月二十八日
審判筆錄），益見被告明知其向「阿通」購買前開機車車身外殼、儀表板、坐墊
    之價格，與市價間具有相當之差距，由此可證被告明知其所購入之機車車身外殼
    、儀表板、坐墊為贓物。被告所辯，均無足採。事證明確，被告犯行，洵堪認定
    。
三、查被告於本院審理程序中已清楚供稱係以二千元代價，向綽號「阿通」之成年男
    子購入機車車身外殼、儀表板、坐墊，是其明知為贓物而故為買受之行為，應係
    犯刑法第三百四十九條第二項之故買贓物罪，公訴人漏未斟酌此點，而認被告所
    為係犯同法第三百四十九條第一項之收受贓物罪，尚有未恰，惟其基本社會事實
    同一，本院自應予審理，並變更其起訴法條。爰審酌被告為貪圖小利，竟向他人
    買受來路不明之贓物，且犯後猶辯稱不知所收受者為贓物，惟念其並未利用為其
    他不法犯行，且該車亦已歸還被害人甲○○，有贓物認領保管單一紙可佐，對被
    害人所造成之損害尚輕等一切情狀，量處如主文所示之刑。又被告前未曾受有期
    徒刑以上刑之宣告，有臺灣高等法院被告全國前案紀錄表可參，因一時失慮，偶
    罹刑典，經此偵審程序及罪刑之宣告，當知所警惕，信無再犯之虞，本院因認所
    宣告之刑以暫不執行為當，併予宣告緩刑二年，以啟自新。
據上論斷，應依刑事訴訟法第二百九十九條第一項前段、第三百條，刑法第三百四十
九條第二項、第七十四條第一款，罰金罰鍰提高標準條例第一條前段，判決如主文。
中      華      民      國    八十九    年     十二     月      六      日
                                  臺灣高雄地方法院刑事第七庭
                                      法  官    曾  淑  娟
右正本證明與原本無異。
如不服本判決，應於判決送達後十日內，向本院提出上訴狀。
                                      書記官    陳  恩  如
中      華      民      國    八十九    年     十二     月      六      日
附錄本判決論罪之法條：
刑法第三百四十九條第二項：
搬運、寄藏、故買贓物或為牙保者，處五年以下有期徒刑、拘役或科或併科一千元以
下罰金。


司法院資訊處製作；財團法人民間司法改革基金會備份。
